最高法院刑事判決　　　　　　九十六年度台上字第四三五０號
上　訴　人　甲○○
上列上訴人因違反槍砲彈藥刀械管制條例等罪案件，不服台灣高
等法院台南分院中華民國九十六年五月二十九日第二審判決（九
十六年度上訴字第三七○號，起訴案號：台灣台南地方法院檢察
署九十四年度營偵字第一三七九號），提起上訴，本院判決如下
：
    主  文
上訴駁回。
    理  由
按刑事訴訟法第三百七十七條規定，上訴於第三審法院，非以判
決違背法令為理由，不得為之。是提起第三審上訴，應以原判決
違背法令為理由，係屬法定要件。如果上訴理由狀並未依據卷內
訴訟資料，具體指摘原判決不適用何種法則或如何適用不當，或
所指摘原判決違法情事，顯與法律規定得為第三審上訴理由之違
法情形，不相適合時，均應認其上訴為違背法律上之程式，予以
駁回。本件原判決撤銷第一審不當之判決，改判仍論處上訴人甲
○○未經許可，持有手槍；又連續未經許可，製造可發射子彈具
有殺傷力之改造手槍罪刑，已詳敘認定犯罪事實之依據及憑以認
定之理由，並對上訴人嗣後翻異前供，辯稱並未改造槍枝及子彈
云云，如何不足採信，均已依據卷內資料予以指駁及說明，從形
式上觀察，並無任何違背法令之處。而證據之取捨及事實之認定
，為事實審法院之職權，茍其判斷無違經驗法則或論理法則，即
不能任意指為違法。原判決依憑上訴人於警詢、檢察官偵查、及
第一審羈押訊問時坦承不諱之供述，扣案經內政部警政署刑事警
察局鑑定結果，認均具殺傷力之制式手槍一枝、制式子彈二顆、
改造手槍二枝、土造子彈十三顆、以及含有煙火類火藥及雙基發
射火藥之黑色火藥一包，扣案如原判決附表二所示用以改造槍彈
或預備供改造用之電鑽、鑽頭、尖嘴鉗、老虎鉗、銼刀、瑞士刀
等工具及子彈半成品二十四顆、彈簧十六條，參酌卷內其他證據
調查之結果，綜合研判，認上訴人確有如原判決事實欄所載之非
法持有制式手槍、子彈及非法製造可發射子彈之改造手槍、子彈
犯行，已詳敘其取捨證據之心證理由，所為論斷無違經驗法則及
論理法則，亦無所指理由不備、理由矛盾或適用法則不當之違法
情形存在。上訴意旨，對於原判決究竟如何違背法令，並未依據
卷內資料為具體之指摘，徒執陳詞，而為事實之爭辯，並對原審
採證認事之職權行使，任意指摘，難謂已符合首揭法定上訴要件
，其上訴違背法律上之程式，應予駁回。
據上論結，應依刑事訴訟法第三百九十五條前段，判決如主文。
中　　華　　民　　國　九十六　年　　八　　月    九    日
                      最高法院刑事第三庭
                          審判長法官  謝　家　鶴
                                法官  花　滿　堂
                                法官  陳　世　淙
                                法官  洪　佳　濱
                                法官  黃　一　鑫
      本件正本證明與原本無異
                                      書  記  官
中　　華　　民　　國　九十六　年　　八　　月　二十一　日
                                                    ｍ
